臺灣高雄地方法院刑事裁定　　　　　　　109年度訴字第480號
公　訴　人　臺灣高雄地方檢察署檢察官
被　　　告　吳宜真




輔　佐　人　吳富雄
指定辯護人　本院公設辯護人黃秋葉
上列被告因違反毒品危害防制條例案件，經檢察官提起公訴（10
9 年度偵字第11662 號、109 年度毒偵字第301 號、109 年度毒
偵字第1690號），本院裁定如下：
    主  文
吳宜真因疾病不能到庭，應於其能到庭以前停止審判。
    理  由
一、按被告因疾病不能到庭者，應於其能到庭以前停止審判，刑
    事訴訟法第294 條第2 項定有明文。被告吳宜真於民國109
    年7 月間因在臺中發生車禍頭部受傷，先至臺中榮民總醫院
    就診，本院於109 年10月間函詢其身體狀況，臺中榮民總醫
    院回覆略以：病患因之前頭部外傷後，手術顱骨切除後的顱
    骨缺損，109 年9 月14日入院行顱骨成型手術，此次出院前
    ，病患之肢體力量仍呈現乏力（右側上肢肌力為3 、右下肢
    為4 ），智力疑似受損，自本院出院後仍需於居家附近就醫
    復健，目前不宜出庭應訊等情，有該院109 年10月20日中榮
    醫企字第1094203407號函可佐（院一卷第263 至264 頁）。
    而後，被告改至高雄阮綜合醫療社團法人阮綜合醫院就診，
    本院分別於109 年12月、110 年4 月間函詢其身體狀況，該
    院分別函覆：病患於109 年8 月23日因左腦創傷性出血術後
    至本院急診，病患目前記性不佳、口齒不清、右側肢體無力
    ，應不適合至貴院開庭應訊等情，有該院110 年1 月11日阮
    醫教字第1100000025號函可佐（院二卷第13頁）；病患目前
    行動不便需乘坐輪椅，且語言無法順利表達及記憶缺損等情
    ，有該院110 年4 月12日阮醫教字第1100000234號函可佐（
    院二卷第269 頁）。之後，被告於110 年9 月16日準備程序
    時雖有到庭，但對於本院詢問之問題，未能清楚理解、表達
    有所困難，多泛稱忘記了等語，本院乃再度函詢阮綜合醫院
    ，該院表示：病患之言語表達、記憶受損之情形無復原之可
    能，其對於外界事物之認知、理解能力有缺損且無法改善及
    復原，以病患目前之理解、記憶、思考、表達等狀況，病患
    無能力到庭接受訊問乙情，有該院110 年9 月28日阮醫秘字
    第1100000610號函可佐（院二卷第355 頁）。
二、本院審酌刑事訴訟法第294 條第2 項之文字雖僅規定被告因
    疾病不能「到庭」者，應於其能「到庭」以前停止審判，然
    其立法意旨應係指，若被告因疾病不能到庭「應訊」為自己
    陳述事實或主張訴訟上之權利，為了被告之程序保障，應停
    止審判，而非機械性地以被告之身體是否能夠「到庭」為判
    斷標準。本院參酌阮綜合醫院上開回覆，以及本院於110 年
    9 月16日開庭時之情狀，認為被告已達因疾病不能到庭「應
    訊」之程度，依前開規定，應於其能到庭「應訊」以前停止
    審判。
三、爰依刑事訴訟法第294 條第2 項，裁定如主文。
中    華    民    國   110    年    12    月     15   日 
                  刑事第十四庭  審判長法  官  呂明燕
                                      法  官  吳書嫺
                                      法  官  胡慧滿
以上正本證明與原本無異。
不得抗告。
中    華    民    國   110    年    12    月     15   日 
                                      書記官  陸艷娣